臺灣彰化地方法院民事判決　100年度訴字第13號
原　　　告　劉 芊 慧
　　　　　　劉 佳 蓉
兼上列二人
法定代理人　李 雪 群
共　　　同
訴訟代理人　盧 志 科　律師
被　　　告　劉 廖 葉
訴訟代理人　楊 振 裕　律師
　　　　　　劉 建 宏
上列當事人間請求損害賠償事件，本院於民國100年4月15日言詞
辯論終結，判決如下：
    主      文
原告之訴及假執行之聲請駁回。
訴訟費用由原告負擔。
    事實及理由
一、原告主張：訴外人劉福金為原告李雪群之配偶、原告劉芊慧
    、劉佳蓉之父，被告為劉福金之母（即原告劉芊慧、劉佳蓉
    之祖母），劉福金於民國88年2 月24日死亡，其在臨終前將
    名下財產處分變現，囑咐其中新台幣（下同）120 萬元由父
    母使用，另150 萬元則給原告三人作為生活費、教育費等之
    用，並寄存（寄託）在被告於彰化縣大城鄉農會之存款帳戶
    內（起訴時主張該150 萬元，係存入劉芊慧、劉佳蓉在彰化
    縣大城鄉潭墘郵局〔為大城郵局之誤〕之存款帳戶，於劉福
    金死亡後，被告乘機將存摺取去，據悉並將款項領走，嗣於
    100年1月28日具狀更正此部分之事實上陳述）。詎經原告要
    求返還，被告均置之不理等情，本於侵權行為及不當得利之
    法律關係，求為命被告應給付原告150 萬元及自起訴狀繕本
    送達翌日起至清償日止，按年息百分之5 計算利息之判決，
    並願供擔保請准宣告假執行。
二、被告則以：原告在起訴時原主張劉福金將150 萬元存入原告
    劉芊慧、劉佳蓉之郵局帳戶，嗣又改稱係寄存在被告於彰化
    縣大城鄉農會帳戶，前後齟齬，是否確有其事，殊值懷疑，
    其是否有該項財產權，迄未能證明，原告依侵權行為及不當
    得利之規定，請求被告給付，自屬無據。又依彰化縣大城鄉
    農會函送之被告存款帳戶交易明細資料可知，在劉福金死亡
    前，被告帳戶內存款僅2、3萬元左右，被告並無接受劉福金
    寄存150 萬元之情事，自無任何侵權行為可言。況原告雖未
    具體敘明所主張侵權行為之時間，但由其起訴狀之記載，應
    可推論係在劉福金死亡時。惟原告迄99年12月30日始起訴請
    求，不論其主張之侵權行為事實是否存在，均已罹於2 年或
    10年之請求權時效，被告亦得提出時效之抗辯，拒絕其請求
    等語，資為抗辯。
三、原告主張之前揭事實，為被告所否認，原告並無法提出劉福
    金臨終前所變賣財產之清單，經依其聲請向彰化縣大城鄉農
    會調取被告之存款帳戶交易明細結果，亦根本無原告所稱之
    150 萬元存入被告帳戶之紀錄。另原告所舉證人劉永坤（於
    88年間擔任彰化縣大城鄉潭墘村村長）亦到庭具結證稱：劉
    福金生前在台北工作，聽說是在賣甘蔗，只是過年過節會回
    來，過世後（或快要過世時）始運回家鄉埋葬，伊與劉福金
    並無深交，不知道劉福金過世前是否有將名下財產變賣，也
    不知道其有無將財產留給妻女等情，足徵原告指稱證人劉永
    坤對於上開事實知之甚詳云云，實乃子虛烏有。原告主張訴
    外人劉福金臨終前變賣處分其財產後，將其中150 萬元「寄
    存」在被告處之事實，委無可採。況依原告之主張，訴外人
    劉福金臨終前將款項「寄存」在被告處，為「寄託」之性質
    ，如果屬實，則被告與劉福金間係成立消費寄託契約（民法
    第602條、第603條參照），被告未返還該筆款項，乃屬原告
    得否依繼承及消費寄託契約之關係請求返還之問題，既不構
    成侵權行為，亦無成立不當得利可言。故原告依侵權行為及
    不當得利之法律關係，請求被告給付150 萬元並自起訴狀繕
    本送達翌日起算之法定利息，顯為無理由，應不予准許，其
    假執行之聲請，失所附麗，應併駁回之。
據上論結，原告之訴為無理由，依民事訴訟法第78條，判決如主
文。
中    華    民    國   100    年    4     月    27    日
                          民事第一庭
                              法  官  陳 瑞 水
以上正本係照原本作成。
如對本判決上訴，應於判決送達後20日內向本院提出上訴狀。如
委任律師提起上訴者，應一併繳納上訴審裁判費。
中    華    民    國   100    年    4     月    27    日
                              書記官  莊 素 美